【裁判字號】    89,交上易,957
【裁判日期】    890531
【裁判案由】    公共危險
【裁判全文】
臺灣高等法院臺中分院刑事判決          民國八十九年度交上易字第九五七號
    上  訴  人  臺灣台中地方法院檢察署檢察官
    被      告  乙○○
                甲○○
右上訴人因被告等公共危險案件，不服臺灣台中地方法院中華民國八十九年三月十三
日第一審判決（民國八十九年度交易字第三八號，起訴案號：臺灣台中地方法院檢察
署民國八十八年度偵字第二二一九一號），提起上訴，本院判決如左：
    主      文
上訴駁回。
    理      由
一、公訴意旨略以︰被告乙○○、甲○○二人明知酒後不可駕駛車輛於道路行駛，及
    汽車駕駛人於駕駛汽車前行時應注意車前狀況，俾以隨時保持必要及安全之措施
    ，乙○○竟仍於民國八十八年十一月一日凌晨零時許，在台中市○○路建國市場
    旁某小吃部處，飲用米酒後，隨即駕駛車牌號碼Ｕ七─八二七號營業計程車，由
    台中市○○路往三民路方向行駛，甲○○於八十八年十月三十一日晚上十一時四
    十分許，在台中市○○○街群星會卡拉ＯＫ店內飲用高梁酒後，隨即駕駛車牌號
    碼ＯＮ─○七八五號自用小客車，由台中市○○街往成功路方向行駛，途經台中
    市○○路與平等街口處前時，因均未注意前方路口車前狀況而發生擦撞，致乙○
    ○所駕駛上開Ｕ七─八二七號營業計程車之左前車門、左前輪胎及左前保險桿部
    位受損，致甲○○所駕駛之上開ＯＮ─○七八五小客車之左車前門、右大燈、引
    擎蓋及保險桿、葉子板等部分受損（毀損之部分均未具告訴）而為肇事，而無法
    安全駕駛車輛。因認被告二人均涉有刑法第一百八十五條之三服用酒類，不能安
    全駕駛動力交通工具而駕駛罪嫌。
二、按犯罪事實應依證據認定之，無證據不得推定其犯罪事實；又不能證明被告犯罪
    或其行為不罰者，應諭知無罪之判決，刑事訴訟法第一百五十四條第三百零一
    條第一項分別定有明文。本件公訴人認被告二人涉有上開服用酒類，不能安全駕
    駛動力交通工具而駕駛罪嫌，無非以訊之被告乙○○、甲○○對其等有於右揭時
    、地飲酒後駕車肇事之事實均已坦承不諱，且被告二人於駕駛上開Ｕ七─八二七
    號營業計程車、ＯＮ─○七八五號自用小客車前，先分於台中市○○路建國市場
    旁某小吃部、及柳川西街群星卡拉ＯＫ店內飲用酒類後，酒精濃度測定值被告乙
    ○○部分已達○．三○毫克、被告甲○○部分已達○．二八毫克（起訴書誤載為
    ○．五五毫克），而其等又分隨即駕駛該車輛由台中市○○路○○路、由平等街
    往成功路方向行駛，且於該自用小客車行駛中未為隨時注意車前狀況以致肇事，
    除已據被告二人分於警訊及偵查中所自承外，且有台中市警察局第一分局所製作
    之酒精測試報告紙二份、及道路交通事故調查報告表一紙、現場相片二紙、台中
    市警察局編號中市警交字第（八七）Ａ字第○八○二六八五五、0000000
    0號舉發違反道路交通事件管理通知書二份等在卷可據，是本件被告二人其駕駛
    車輛行駛前飲用酒類，且已致不能安全駕駛，而其仍為駕駛車輛肇事之情堪為認
    定，為其主要論據。惟訊據被告二人矢口否認有何公共危險之犯行，均辯稱：其
    等雖有喝酒，但意識仍很清醒等語。經查：被告二人肇事後隨即經警測試其等呼
    氣酒精濃度值結果，被告乙○○部分每公升為○．三○毫克、被告甲○○部分每
    公升為○．二八毫克，有前揭卷附酒精測試值表二份可稽，其等酒精濃度呼氣顯
    未達每公升○．五五毫克以上，再參諸卷附被告二人警訊筆錄及道路交通事故調
    查報告表所載，可知被告二人於肇事後接受調查、偵訊時，均能清楚交代肇事情
    節及各項偵訊事宜，足見其雖有飲酒，然尚未達不能安全駕駛動力交通工具之程
    度，至被告等於查獲後觀察結果雖有酒後反應明顯較慢情形，有測試觀察報告表
    可稽，亦難據此即認被告等不能安全駕駛操控所駕駛之交通工具。則被告二人辯
    稱：其等雖有喝酒，但意識仍很清醒等情，堪信屬實，即為可採，是其等上開所
    為均與刑法第一百八十五條之三服用酒類，不能安全駕駛動力交通工具而駕駛罪
    嫌之構成要件有違，自難繩以該公共危險罪責。此外，復查無其他積極證據足資
    證明被告二人有何公訴人所指之公共危險犯行。從而原審以本件係屬不能證明被
    告二人犯罪，均為無罪之諭知，核無不合。檢察官上訴意旨，指摘原判決不當，
    為無理由，應予駁回。
三、據上論斷，應依刑事訴訟法第三百六十八條，判決如主文。
本案經檢察官丙○○到庭執行職務。
中      華      民      國    八十九     年     五     月   三十一      日
                                  臺灣高等法院臺中分院刑事第六庭
                                        審判長法  官  李  文  雄
                                              法  官  陳  嘉  雄
                                              法  官  龔  永  昆
右正本證明與原本無異。
不得上訴。
                                              書記官  陳  麗  玉
中      華      民      國    八十九     年     六     月     一        日
                                                                        Ｅ


司法院資訊處製作；財團法人民間司法改革基金會備份。
